ACORDAO-COMPLETO-2499987

ACÓRDÃO 12441/2021 ATA 32/2021 - SEGUNDA CÂMARA

VISTOS, relatados e discutidos estes autos de pensão civil de Maria Máxima do Rosario Camilo e Maria do Carmo Rosario Camilo (falecida) , vinculadas ao Ministério da Fazenda (extinto) , submetido, para fins de registro, à apreciação do Tribunal de Contas da União;
ACORDAM os Ministros do Tribunal de Contas da União, reunidos em Sessão da Segunda Câmara, diante das razões expostas pelo Relator, com fundamento nos arts. 71, inciso III, da Constituição Federal; 1º, inciso V, e 39, inciso II, da Lei 8.443/1992; 260, § 1º, do Regimento Interno/TCU, c/c o art. 19, inciso II, da IN TCU 78/2018, em:
9.1. considerar ilegal o presente ato de concessão de pensão civil, negando-lhe o respectivo registro;
9.2.  determinar ao Ministério da Fazenda (atual Ministério da Economia) que:
9.2.1. faça cessar todo e qualquer pagamento relativo ao ato impugnado, no prazo máximo de 15 (quinze) dias, sob pena de ressarcimento das quantias pagas após essa data pela responsável;
9.2.2. dê ciência do inteiro teor da deliberação à interessada, no prazo de 15 (quinze) dias, alertando-a de que o efeito suspensivo proveniente da interposição de eventual recurso perante o TCU não exime a devolução dos valores percebidos indevidamente após as respectivas notificações, caso o recurso não seja provido;
9.2.3. apure os valores indevidamente recebidos pela Sra. Maria Máxima do Rosario Camilo e instaure a competente Tomada de Contas Especial, nos termos do art. 8º da Lei 8.443/1992, tendo em vista que mesmo após a prolação do Acórdão 2149/2008-TCU-Plenário a interessada continuou recebendo o benefício pensional objeto de fraude;
9.2.4. envie a este Tribunal documentos comprobatórios da ciência da interessada quanto ao julgamento deste Tribunal.

PENSÃO CIVIL. Atos de Pensão civil da unidade emissora MINISTÉRIO DA FAZENDA (Extinta), enviados ao TCU pela unidade de controle interno CONTROLADORIA-GERAL DA UNIÃO para fins de análise e julgamento

Segunda Câmara

Ministério da Fazenda (extinto).

3. Interessados/Responsáveis:
3.1. Interessadas: Maria Máxima do Rosario Camilo (XXX.433.448-XX); Maria do Carmo Rosario Camilo (XXX.624.148-XX).

13.1. Ministros presentes: Bruno Dantas (Presidente), Augusto Nardes, Aroldo Cedraz (Relator) e Raimundo Carreiro.
13.2. Ministros-Substitutos presentes: Marcos Bemquerer Costa e André Luís de Carvalho.

ACORDAO-COMPLETO-2542918

Acórdão 1929/2023 - Segunda Câmara

AROLDO CEDRAZ

Transcrevo, a seguir, a instrução da Secretaria de Fiscalização de Integridade de Atos e Pagamentos de Pessoal e de Benefícios Sociais (peça 13) , com pareceres convergentes dos dirigentes daquela unidade (peça 14) .
"INTRODUÇÃO
1.	Trata-se do ato inicial de concessão da pensão civil instituída por Alcino Camilo (CPF não encontrado) , ex-servidor do Ministério da Fazenda (Extinto) .
2.	O ato foi submetido, para fim de registro, à apreciação do Tribunal de Contas da União (TCU) , de acordo com o art. 71, inciso III, da Constituição Federal. O cadastramento e a disponibilização ao TCU ocorreram por intermédio do Sistema de Apreciação e Registro de Atos de Admissão e Concessões, na forma dos arts. 2º, caput e incisos I a VI, e 4º, caput, da Instrução Normativa - TCU 78/2018.
3.	Ao benefício pensional habilitaram-se Maria do Carmo Rosário Camilo (CPF: XXX.624.148-XX) , na condição de viúva do ex-servidor, e Maria Maxima do Rosário Camilo (CPF: XXX.433.448-XX) , na condição de filha solteira, maior de 21 anos, não ocupante de cargo público permanente.
HISTÓRICO
4.	O ato em exame, cuja data de vigência é 12/2/1967, foi disponibilizado ao TCU em 22/5/2019.
5.	O ato em comento foi dissociado do TC Processo 016.516/2020-6, para exame em apartado, cumprindo determinação contida no Acórdão 9333/2020-TCU-Segunda Câmara, de relatoria do Ministro Aroldo Cedraz (peça 2) . O mencionado acórdão anuiu com proposta formulada pelo Ministério Público (MP/TCU) naqueles autos, cujo teor segue transcrito abaixo:
	Esta representante do Ministério Público de Contas coloca-se de acordo com a proposição firmada pela Secretaria de Fiscalização de Pessoal - Sefip - às peças n.ºs 10 e 11, pela legalidade e registro dos atos de pensão civil expedidos pela Superintendência Regional de Administração do Ministério da Economia em São Paulo, exceto em relação ao benefício deixado pelo ex-servidor Alcino Camilo.
2.	Quanto ao ato de peça n.º 8, opinamos pela realização de diligência à Superintendência Regional de Administração do Ministério da Economia em São Paulo - SRA/SP - e ao Departamento de Centralização de Serviços de Inativos e Pensionistas do Ministério da Economia - Decip/ME - para que, em relação à pensionista Maria Maxima do Rosario Camilo (CPF n.º XXX.433.448-XX) :
	2.1. seja enviada a cópia da documentação apresentada pela beneficiária para se habilitar à pensão deixada pelo ex-servidor Alcino Camilo;
	2.2. seja informado pelo órgão de pessoal se o benefício em questão foi alvo dos benefícios fraudulentos concedidos na SRA/SP, averiguados por intermédio do processo de auditoria TC-Processo 010.738/2001-8, havendo sido arrolado o nome da pensionista na tomada de contas especial autuada no processo TC-Processo 023.087/2007-0 e na qual foi imputado débito e multa à interessada, esta última no valor de R$ 60.000,00 (Acórdão TCU n.º 2.149/2008 - Plenário) ;
	2.3. informe se há conhecimento de ações judiciais em curso contra a interessada, especialmente na esfera penal e, em caso positivo, seja enviada a informação sobre a localização e a situação atual dos processos.
6.	Em cumprimento à sobredita determinação, esta Unidade Técnica encaminhou o expediente constante da peça 3, vindo aos autos, em resposta, a documentação acostada às peças 5 a 7.
EXAME TÉCNICO
7.	O ex-servidor Alcino Camilo (CPF não encontrado) faleceu em 12/2/1967, ainda em atividade, instituindo pensão em favor de Maria do Carmo Rosário Camilo (CPF: XXX.624.148-XX) , habilitada na condição de viúva, e Maria Maxima do Rosário Camilo (CPF: XXX.433.448-XX) , habilitada na condição de filha solteira, maior de 21 anos, não ocupante de cargo público permanente.
8.	Atendendo diligência desta Secretaria de Fiscalização, a Unidade Jurisdicionada encaminhou documentos e esclarecimentos quanto à existência de sentença proferida pelo TRF da 3ª Região na Apelação Cível 0002596-87.2008.4.03.6100-SP (peça 7) , em que aquele Juízo concluiu pela existência de prova documental revelando a prática de fraude na concessão de pensões por morte no âmbito do Ministério da Fazenda em São Paulo, com a participação de servidores públicos e de particulares-beneficiários, uma vez que não havia qualquer relação de parentesco entre o pensionista e o instituidor do benefício, que, por vezes, sequer existia (peça 7, p. 6-50) .
9.	Especificamente em relação à pensão civil instituída pelo ex-servidor Alcino Camilo (CPF não localizado) , cabe transcrever excerto do sobredito julgado (peça 7, p. 25 e 26) :
 (...) 
Com efeito, tais constatações podem ser confirmadas na relação de benefícios registrados no sistema SIAPE (f.491/574) que, comparada com a relação das pensões consideradas fraudulentas pela Gerência Regional de Administração em São Paulo, do Ministério da Fazenda (f.4008/10) , permite concluir que as seguintes servidoras, corrés nesta ação, foram responsáveis pelo cadastramento indevido dos seguintes beneficiários: ... (2) SANDRA DO ROSÁRIO CAMILO DE OLIVEIRA: (...) Maria do Carmo Rosario Camilo (mãe) , Maria Maxima do Rosario Camilo (irmã) ... 
10.	A documentação encaminhada pela Unidade Jurisdicionada inclui os documentos que ampararam a concessão do benefício pensional em favor das beneficiárias, com destaque para a certidão de óbito do ex-servidor, a certidão de casamento com a beneficiária Maria do Carmo Rosário Camilo e a certidão de nascimento da beneficiária Maria Maxima do Rosário Camilo (peça 7, p. 89, 91 e 93) .
11.	Não obstante a juntada das certidões acima elencadas, a decisão judicial proferida pelo TRF da 3ª Região na Apelação Cível 0002596-87.2008.4.03.6100-SP macula a concessão de pensão civil em favor das beneficiárias Maria do Carmo Rosário Camilo (CPF: XXX.624.148-XX) e Maria Maxima do Rosário Camilo (CPF: XXX.433.448-XX) , haja vista a constatação de fraude na concessão do benefício.
12.	Desse modo, propõe-se considerar ilegal, negando-lhe registro, o ato inicial de concessão de pensão civil constante do presente feito.
13.	Cumpre observar que, não havendo decorrido o prazo 5 (cinco) anos desde o ingresso nesta Corte de Contas do ato de concessão ora examinado, não há a necessidade de se instalar o contraditório, consoante o entendimento firmado no Acórdão 587/2011-TCU-Plenário, de relatoria do Ministro Valmir Campelo.
14.	Por derradeiro, registre-se que a análise do presente feito observou o regramento inscrito na Resolução TCU 315/2020, e que o ato em comento completará 5 anos no TCU em 22/5/2024.
CONCLUSÃO
15.	Em vista do acima expendido, propõe-se considerar ilegal, negando-lhe registro, o ato inicial de concessão de pensão civil constante deste processo, uma vez que, consoante a decisão judicial proferida pelo TRF da 3ª Região na Apelação Cível 0002596-87.2008.4.03.6100-SP, houve fraude na concessão do benefício pensional.
PROPOSTA DE ENCAMINHAMENTO
16.	Ante o exposto, e de conformidade com o preceituado nos artigos 71, III, da Constituição Federal de 1988; 1º, V, e 39, II, da Lei 8.443/1992; 1º, VIII, 259, II, 260, § 1º, e 262, § 2º, do Regimento Interno/TCU, propõe-se:
16.1	considerar ilegal, negando-lhe registro, o ato inicial de concessão da pensão civil instituída por Alcino Camilo (CPF: não encontrado) em favor das beneficiárias Maria do Carmo Rosário Camilo (CPF: XXX.624.148-XX) , habilitada na condição de viúva do ex-servidor, e Maria Maxima do Rosário Camilo (CPF: XXX.433.448-XX) , habilitada na condição de filha solteira, maior de 21 anos, não ocupante de cargo público permanente, uma vez que, consoante a decisão judicial proferida pelo TRF da 3ª Região na Apelação Cível 0002596-87.2008.4.03.6100-SP, houve fraude na concessão do benefício pensional.
16.1.1	dispensar o ressarcimento das quantias indevidamente recebidas, presumida a boa-fé, consoante o disposto no Enunciado 106 da Súmula de Jurisprudência do TCU;
16.1.2	determinar ao Ministério da Fazenda (atual Ministério da Economia) que, nos termos do art. 262, caput, do Regimento Interno do TCU, e art. 4º, inciso I, da Resolução TCU 315/2020:
a) abstenha-se de realizar pagamentos decorrentes do ato de concessão considerado ilegal, no prazo de 15 (quinze) dias, contado a partir da ciência dessa deliberação, sujeitando-se a autoridade administrativa omissa à responsabilidade solidária;
b) comunique às interessadas acerca do teor deste Acórdão, alertando-as de que o efeito suspensivo proveniente da interposição de eventuais recursos junto ao TCU não as eximirá da devolução dos valores percebidos indevidamente após sua notificação, caso os recursos não sejam providos; e
c) encaminhe ao Tribunal o comprovante de que as interessadas tomaram ciência do inteiro teor desta deliberação."
2.	O representante do Ministério Público junto ao TCU, por sua vez, assim se pronunciou (peça 17) .
	"Trata-se da análise do ato de pensão civil emitido pela Superintendência Regional de Administração do Ministério da Economia em São Paulo (SRA/SP) , e instituída por Alcino Camilo, a favor de Maria do Carmo Rosário Camilo, habilitada à pensão na condição de cônjuge; e Maria Máxima do Rosário Camilo, habilitada à pensão na condição de filha solteira, maior de 21 anos, não ocupante de cargo público permanente (peça 11) .
2.	A vigência do ato é 12/2/1967, mas foi enviado ao TCU somente em 22/5/2019. Esse ato foi autuado no processo TC Processo 016.516/2020-6 e recebeu proposta da Sefip pela legalidade e registro. Todavia, o Ministério Público de Contas da União (MPTCU) , representado pela Procuradora-Geral Cristina Machado da Costa e Silva, sugeriu a realização de diligência, nos seguintes termos:
2. Quanto ao ato de peça n.º 8, opinamos pela realização de diligência à Superintendência Regional de Administração do Ministério da Economia em São Paulo - SRA/SP - e ao Departamento de Centralização de Serviços de Inativos e Pensionistas do Ministério da Economia - Decip/ME - para que, em relação à pensionista Maria Maxima do Rosario Camilo (CPF n.º XXX.433.448-XX) :
2.1. seja enviada a cópia da documentação apresentada pela beneficiária para se habilitar à pensão deixada pelo ex-servidor Alcino Camilo;
2.2. seja informado pelo órgão de pessoal se o benefício em questão foi alvo dos benefícios fraudulentos concedidos na SRA/SP, averiguados por intermédio do processo de auditoria TCProcesso 010.738/2001-8, havendo sido arrolado o nome da pensionista na tomada de contas especial autuada no processo TC-Processo 023.087/2007-0 e na qual foi imputado débito e multa à interessada, esta última no valor de R$ 60.000,00 (Acórdão TCU n.º 2.149/2008 - Plenário) ;
2.3. informe se há conhecimento de ações judiciais em curso contra a interessada, especialmente na esfera penal e, em caso positivo, seja enviada a informação sobre a localização e a situação atual dos processos.
3.	O relator daqueles autos, Ministro Aroldo Cedraz, concordou com o MPTCU, e a Segunda Câmara do Tribunal prolatou o Acórdão 9.333/2020 determinando a realização da diligência na forma proposta pelo Parquet  (peça 2) . A diligência foi realizada pela Sefip (peças 3-4) , e vieram aos autos os elementos insertos às peças 5-7.
4.	Após analisar os documentos enviados pela unidade jurisdicionada, a Sefip concluiu sua instrução propondo a ilegalidade e negativa de registro do ato "uma vez que, consoante a decisão judicial proferida pelo TRF da 3ª Região na Apelação Cível 0002596-87.2008.4.03.6100-SP, houve fraude na concessão do benefício pensional" (peça 13, p. 3) . Ademais, propôs cessar os pagamentos indevidos, mas "dispensar o ressarcimento das quantias indevidamente recebidas, presumida a boa-fé, consoante o disposto no Enunciado 106 da Súmula de Jurisprudência do TCU" (grifos inseridos) .
5.	Inicialmente, registra-se que a Sra. Maria do Carmo Rosário Camilo faleceu em 29/8/2001, consoante se vê na consulta ao Sistema Informatizado de Controle de Óbitos (peça 15) . E a pensão está sendo paga apenas à Sra. Maria Máxima do Rosário Camilo (peças 9-10 e 16) .
6.	Desde logo este representante do Ministério Público de Contas da União anui à proposta da unidade técnica pela ilegalidade e negativa de registro do ato, mas discorda em relação à dispensa de ressarcimento dos valores indevidamente recebidos, em face da inexistência de boa-fé das interessadas.
7.	Consta dos autos que a Apelação Cível 0002596-87.2008.4.03.6100-SP manteve a responsabilização de servidores públicos e particulares em face da concessão de pensões civis fraudulentas inseridas no Siape por servidores lotados na "Divisão de Inativos e Pensionistas do Ministério da Fazenda em São Paulo". Os servidores aliciavam particulares para obter acesso e autorização para uso de nomes e dados cadastrais a fim de incluí-los no Siape como beneficiários de pensões por morte instituídas por ex-servidores fictícios, aproveitando-se de falhas então existentes no referido Sistema. Os particulares foram incluídos na folha de pagamento como pensionistas da União e os valores eram partilhados entre os envolvidos (peça 7, p. 12) .
8.	Especificamente em relação às interessadas, consta do referido julgado que (grifos inseridos) :
Com efeito, tais constatações podem ser confirmadas na relação de benefícios registrados no sistema SIAPE (f.491/574) que, comparada com a relação das pensões consideradas fraudulentas pela Gerência Regional de Administração em São Paulo, do Ministério da Fazenda (f.4008/10) , permite concluir que as seguintes servidoras, corrés nesta ação, foram responsáveis pelo cadastramento indevido dos seguintes beneficiários: ... (2) SANDRA DO ROSÁRIO CAMILO DE OLIVEIRA: Elza Mariko Osagawara, Jorge Rui Martins Prado, Maria Aparecida dos Santos (Martins Prado, colega de trabalho) , Maria do Carmo Rosario Camilo (mãe) , Maria Máxima do Rosario Camilo (irmã) , e Viviane C. do Carmo (sobrinha) ; (...) .
9.	Os elementos juntados aos autos (peças 6-7) evidenciam a participação da beneficiária na prática de fraude para obter o recebimento da pensão, o que afasta a sua boa-fé, e, em consequência, a aplicação do Enunciado 106 da Súmula de Jurisprudência do TCU, impondo-se, desse modo, o ressarcimento dos valores indevidamente recebidos pela Sra. Maria Máxima do Rosário Camilo.
10.	É nesse sentido a jurisprudência do Tribunal, a exemplo do recente Acórdão 6292/2021-TCU-Segunda Câmara, em cujo voto, o relator, Ministro-Substituto Marcos Bemquerer Costa, consignou que:
 (...) Ademais, nos termos do entendimento desta Casa de Contas, consubstanciado no Acórdão 3369/2009-TCU-Primeira Câmara (de minha relatoria) , uma vez evidenciada a prática de fraude pelo beneficiário, o que indica má-fé, não cabe aplicar o Enunciado 106 da Súmula de jurisprudência do TCU em relação às parcelas recebidas pelo Sr. José Oliveira Fernandes, montante esse que necessita ser devolvido ao erário. Para tanto, deve ser determinado ao Ministério da Economia que apure os valores recebidos indevidamente pelo beneficiário e promova a devida cobrança administrativa, nos termos do art. 47 da Lei 8.112/1990, devendo, em caso de não pagamento da quantia apurada, instaurar o devido processo de Tomada de Contas Especial.
11.	Insta registrar que, conforme consignado na proposta de diligência formulada pelo MPTCU no TC Processo 016.516/2020-6, transcrito no parágrafo 2º deste parecer, ao apreciar tomada de contas especial autuada para apurar as fraudes na concessão de pensões ocorridas na SRA/SP, foi imputado débito e multa à Sra. Maria Máxima, por meio do Acórdão 2149/2008-TCU-Plenário, proferido no âmbito do processo de tomada de contas especial TC Processo 023.087/2007-0, por restar comprovada sua participação na fraude de que trata a Apelação Cível 0002596-87.2008.4.03.6100-SP.
12.	Todavia, não restou apurado nos autos, o motivo pelo qual a Sra. Maria Máxima continua recebendo a pensão em exame.
13.	De todo modo, reiteramos a anuência à proposta da Sefip pela ilegalidade e negativa de registro do ato em apreço, mas sugerimos a expedição de determinação à unidade jurisdicionada para que apure os valores indevidamente recebidos pela Sra. Maria Máxima e instaure a competente tomada de contas especial, nos termos do art. 8º da Lei 8.443/1992, tendo em vista que mesmo após a prolação do Acórdão 2149/2008-TCU-Plenário a interessada continuou recebendo o benefício pensional objeto de fraude.
14.	Por fim, registra-se que o referido ato foi enviado ao TCU em 22/5/2019, de modo que pode ser apreciado, uma vez que ainda não houve o decurso do prazo de cinco anos fixado pelo Supremo Tribunal Federal (STF) , no âmbito do Recurso Extraordinário (RE) 636.553, para a apreciação dos atos sujeitos a registro, contados da chegada dos atos ao Tribunal."
	É o Relatório.

não há.

Procurador Rodrigo Medeiros de Lima.

PESSOAL. PENSÃO CIVIL. FRAUDE DA CONCESSÃO. AUSÊNCIA DE BOA-FÉ. Ilegalidade. negativa de registro. determinações.

PENSÃO CIVIL (PCIV)

Secretaria de Fiscalização de Integridade de Atos e Pagamentos de Pessoal e de Benefícios Sociais (Sefip).

Trata-se de ato de concessão de pensão civil de Maria Máxima do Rosario Camilo e Maria do Carmo Rosario Camilo (falecida) , vinculadas ao Ministério da Fazenda (extinto) , submetido eletronicamente, para fim de registro, à apreciação do Tribunal de Contas da União, de acordo com o art. 71, inciso III, da Constituição Federal. 
Consigno, inicialmente, que o ato ingressou neste Tribunal há menos do que os cinco anos estabelecidos pelo Supremo Tribunal Federal (RE 636.553/RS - Tema 445 de repercussão geral) , e referendados por esta Corte (Acórdão 122/2021-TCU-Plenário, rel. Min. Walton Alencar Rodrigues) , para a concessão de registro tácito.
Em resumo, a Secretaria de Fiscalização de Integridade de Atos e Pagamentos de Pessoal e de Benefícios Sociais (Sefip) concluiu, em tom uníssono, pela ilegalidade do ato, haja vista a constatação de fraude na concessão do benefício, de acordo com a decisão judicial proferida pelo TRF da 3ª Região na Apelação Cível 0002596-87.2008.4.03.6100-SP.
O Ministério Público junto ao TCU, representado pelo Procurador Rodrigo Medeiros de Lima, endossa a ilegalidade proposta, mas diverge da unidade instrutiva ao considerar que, haja vista a ausência de boa-fé, o Enunciado 106 da Súmula de Jurisprudência do TCU não deve ser aplicado.
Informa o Parquet que, de acordo com os autos da Apelação Cível mencionada acima, foi mantida a responsabilização de servidores públicos e particulares em face da concessão de pensões civis fraudulentas inseridas no Siape por servidores lotados na "Divisão de Inativos e Pensionistas do Ministério da Fazenda em São Paulo". 
Ocorre que alguns servidores aliciavam particulares para obter acesso e autorização para uso de nomes e dados cadastrais a fim de incluí-los no Siape como beneficiários de pensões por morte instituídas por ex-servidores fictícios, aproveitando-se de falhas então existentes no referido Sistema. Os particulares foram incluídos na folha de pagamento como pensionistas da União e os valores eram partilhados entre os envolvidos (peça 7, p. 12) .
O MPTCU aponta que "elementos juntados aos autos (peças 6-7) evidenciam a participação da beneficiária na prática de fraude para obter o recebimento da pensão, o que afasta a sua boa-fé, e, em consequência, a aplicação do Enunciado 106 da Súmula de Jurisprudência do TCU, impondo-se, desse modo, o ressarcimento dos valores indevidamente recebidos pela Sra. Maria Máxima do Rosário Camilo.".
Registra, ainda, que, ao apreciar Tomada de Contas Especial autuada para apurar as fraudes na concessão de pensões ocorridas na SRA/SP, foi imputado débito e multa à Sra. Maria Máxima Maria Máxima do Rosario Camilo, por meio do Acórdão 2149/2008-TCU-Plenário, por restar comprovada sua participação na fraude de que trata a Apelação Cível 0002596-87.2008.4.03.6100-SP. Ainda assim, a referida beneficiária continua recebendo a pensão em exame, sem qualquer justificativa nos autos.
Enfim, o Ministério Público de Contas propõe que seja determinado ao órgão de origem que "apure os valores indevidamente recebidos pela Sra. Maria Máxima e instaure a competente tomada de contas especial, nos termos do art. 8º da Lei 8.443/1992, tendo em vista que mesmo após a prolação do Acórdão 2149/2008-TCU-Plenário a interessada continuou recebendo o benefício pensional objeto de fraude.".
Informo que a Sra. Maria do Carmo Rosário Camilo, outra interessada nos autos, faleceu em 29/8/2001.
Considero suficiente a análise realizada pela Sefip, com o ajuste oferecido pelo Ministério Público junto ao TCU, e incorporo os argumentos trazidos e seus respectivos fundamentos, transcritos no Relatório precedente, às minhas razões de decidir.
Assim, em conformidade com o art. 262 do Regimento Interno/TCU, impende determinar ao órgão de origem que faça cessar os pagamentos decorrentes do ato ora impugnado, sob pena de responsabilidade solidária da autoridade administrativa omissa.
Com relação às importâncias recebidas indevidamente, uma vez evidenciada a prática de fraude pela beneficiária, o que indica má-fé, não cabe aplicar o Enunciado 106 da Súmula de jurisprudência do TCU em relação às parcelas recebidas.
	Ante o exposto, VOTO para que o Tribunal adote a minuta de Acórdão que ora submeto à apreciação deste Colegiado.
TCU, Sala das Sessões, em 14 de setembro de 2021.
AROLDO CEDRAZ 
Relator